# 请问陈版主关于收入确认时点问题

提问人：chuangz11 时间：2016-02-20 16:40:20
请问陈版主：有一家公司生产楼承板，主要采用订单式生产，即根据客户要求规格进行生产，销售合同约定条款有：“1、交货地点：
乙方（供方）生产地仓库； 2 、验收标准：甲方在提货时进行验收，须于提货之日起 2 天内，以书面形式提出质量异议，逾期视为质量合格； 3 、运输责任及办理运输：乙方承担运输责任和费用。” 根据这样合同条款，在货物出仓时，是否能够确认收入？因为运输责任由乙方即供方承担，是否可认为货物的风险报酬未转移呢？

回答人：chenyiwei
建议咨询律师并分析销售合同条款，合理确定货物毁损灭失风险转移给需方的时点。关注“交货地点条款”与“运输责任条款”是否存在矛盾；乙方“承担运输责任和费用”是否仅仅是一项费用承担方面的安排，还是一项风险承担方面的安排等。